hunspell/new_xal.affix
FLAG long
SFX Am Y 210
SFX Am   0 м	[^н]
SFX Am   н м	н
SFX Am   0 мдн	[^н]
SFX Am   н мдн	н
SFX Am   0 чн	.
SFX Am   0 тн	.
SFX Am   0 нь	[^н]
SFX Am   н нь	н
# ---------
SFX Am   0 ә		н
SFX Am   0 әннь		н
SFX Am   0 әнм		н
SFX Am   0 әнмдн 	н
SFX Am   0 әнчн		н
SFX Am   0 әнтн		н
SFX Am   0 ин   	[трвслпкмдшзбгхчщжцчфһҗн]
SFX Am   0 иннь   	[трвслпкмдшзбгхчщжцчфһҗн]
SFX Am   0 инм  	[трвслпкмдшзбгхчщжцчфһҗн]
SFX Am   0 инмдн   	[трвслпкмдшзбгхчщжцчфһҗн]
SFX Am   0 инчн   	[трвслпкмдшзбгхчщжцчфһҗн]
SFX Am   0 интн   	[трвслпкмдшзбгхчщжцчфһҗн]
SFX Am   0 гин  	ң
SFX Am   0 гиннь  	ң
SFX Am   0 гинм  	ң
SFX Am   0 гинмдн  	ң
SFX Am   0 гинчн  	ң
SFX Am   0 гинтн  	ң
SFX Am   0 һин		[ү]
SFX Am   0 һиннь	[ү]
SFX Am   0 һинм		[ү]
SFX Am   0 һинмдн	[ү]
SFX Am   0 һинчн	[ү]
SFX Am   0 һинтн	[ү]
SFX Am   0 н   		[иаоеыяюэәө]
SFX Am   0 н   		[иаоеыяюэәө]
SFX Am   0 ннь   	[иаоеыяюэәө]
SFX Am   0 нм   	[иаоеыяюэәө]
SFX Am   0 нмдн   	[иаоеыяюэәө]
SFX Am   0 нчн   	[иаоеыяюэәө]
SFX Am   0 нтн   	[иаоеыяюэәө]
# ---------
SFX Am   0 тә		[^н]
SFX Am   0 тәһән	[^н]
SFX Am   0 тәм		[^н]
SFX Am   0 тәмдн	[^н]
SFX Am   0 тәчн		[^н]
SFX Am   0 тәтн		[^н]
SFX Am   0 тәнь		[^н]
SFX Am   н тә		н
SFX Am   н тәһән	н
SFX Am   н тәм		н
SFX Am   н тәмдн	н
SFX Am   н тәчн		н
SFX Am   н тәтн		н
SFX Am   н тәнь		н
# ---------
SFX Am   0 т		[вбсгрдш]
SFX Am   0 тән		[вбсгрдш]
SFX Am   0 тм		[вбсгрдш]
SFX Am   0 тмдн		[вбсгрдш]
SFX Am   0 тчн		[вбсгрдш]
SFX Am   0 ттн		[вбсгрдш]
SFX Am   0 тнь		[вбсгрдш]
SFX Am   0 д		[^вбсгрдш]
SFX Am   0 дән		[^вбсгрдш]
SFX Am   0 дм		[^вбсгрдш]
SFX Am   0 дмдн		[^вбсгрдш]
SFX Am   0 дчн		[^вбсгрдш]
SFX Am   0 дтн		[^вбсгрдш]
SFX Am   0 днь		[^вбсгрдш]
# ---------
SFX Am   0 иг		[трвслпкмдшзбгхчщжцчфһҗ]
SFX Am   0 ән		[трвслпкмдшзбгхчщжцчфһҗ]
SFX Am   0 им		[трвслпкмдшзбгхчщжцчфһҗ]
SFX Am   0 имдн		[трвслпкмдшзбгхчщжцчфһҗ]
SFX Am   0 ичн		[трвслпкмдшзбгхчщжцчфһҗ]
SFX Am   0 итн		[трвслпкмдшзбгхчщжцчфһҗ]
SFX Am   0 инь		[трвслпкмдшзбгхчщжцчфһҗ]
SFX Am   н иг		[трвслпкмдшзбгхчщжцчфңһҗ]н
SFX Am   н ән		[трвслпкмдшзбгхчщжцчфңһҗ]н
SFX Am   н им		[трвслпкмдшзбгхчщжцчфңһҗ]н
SFX Am   н имдн		[трвслпкмдшзбгхчщжцчфңһҗ]н
SFX Am   н ичн		[трвслпкмдшзбгхчщжцчфңһҗ]н
SFX Am   н итн		[трвслпкмдшзбгхчщжцчфңһҗ]н
SFX Am   н инь		[трвслпкмдшзбгхчщжцчфңһҗ]н
SFX Am   0 гиг  	ң
SFX Am   0 гән  	ң
SFX Am   0 гим  	ң
SFX Am   0 гимдн  	ң
SFX Am   0 гичн  	ң
SFX Am   0 гитн  	ң
SFX Am   0 гинь  	ң
SFX Am   0 г		[иаоеыяюэәөуү]
SFX Am   0 һән		[иаоеыяюэәөуү]
SFX Am   0 һим		[иаоеыяюэәөуү]
SFX Am   0 һимдн	[иаоеыяюэәөуү]
SFX Am   0 һичн		[иаоеыяюэәөуү]
SFX Am   0 һитн		[иаоеыяюэәөуү]
SFX Am   0 һинь		[иаоеыяюэәөуү]
SFX Am   н г		[иаоеыяюэәөуү]н
SFX Am   н һән		[иаоеыяюэәөуү]н
SFX Am   н һим		[иаоеыяюэәөуү]н
SFX Am   н һимдн	[иаоеыяюэәөуү]н
SFX Am   н һичн		[иаоеыяюэәөуү]н
SFX Am   н һитн		[иаоеыяюэәөуү]н
SFX Am   н һинь		[иаоеыяюэәөуү]н
SFX Am   н 0		н
# ---------
SFX Am   0 һәр		[үөеияюә]
SFX Am   0 һәрн		[үөеияюә]
SFX Am   0 һәрм 	[үөеияюә]
SFX Am   0 һәрмдн	[үөеияюә]
SFX Am   0 һәрчн	[үөеияюә]
SFX Am   0 һәртн	[үөеияюә]
SFX Am   0 һәрнь	[үөеияюә]
SFX Am   н һәр		[үөеияюә]н
SFX Am   н һәрн		[үөеияюә]н
SFX Am   н һәрм		[үөеияюә]н
SFX Am   н һәрмдн	[үөеияюә]н
SFX Am   н һәрчн	[үөеияюә]н
SFX Am   н һәртн	[үөеияюә]н
SFX Am   н һәрнь	[үөеияюә]н
SFX Am   0 гәр  	ң
SFX Am   0 гәрн  	ң
SFX Am   0 гәрм  	ң
SFX Am   0 гәрмдн  	ң
SFX Am   0 гәрчн  	ң
SFX Am   0 гәртн  	ң
SFX Am   0 гәрнь  	ң
SFX Am   0 әр		[трвслпкмдшзбгхчщжцчфһҗ]
SFX Am   0 әрн		[трвслпкмдшзбгхчщжцчфһҗ]
SFX Am   0 әрм		[трвслпкмдшзбгхчщжцчфһҗ]
SFX Am   0 әрмдн	[трвслпкмдшзбгхчщжцчфһҗ]
SFX Am   0 әрчн		[трвслпкмдшзбгхчщжцчфһҗ]
SFX Am   0 әртн		[трвслпкмдшзбгхчщжцчфһҗ]
SFX Am   0 әрнь		[трвслпкмдшзбгхчщжцчфһҗ]
SFX Am   н әр		[трвслпкмдшзбгхчщжцчфңһҗн]н
SFX Am   н әрн		[трвслпкмдшзбгхчщжцчфңһҗн]н
SFX Am   н әрм		[трвслпкмдшзбгхчщжцчфңһҗн]н
SFX Am   н әрмдн	[трвслпкмдшзбгхчщжцчфңһҗн]н
SFX Am   н әрчн		[трвслпкмдшзбгхчщжцчфңһҗн]н
SFX Am   н әртн		[трвслпкмдшзбгхчщжцчфңһҗн]н
SFX Am   н әрнь		[трвслпкмдшзбгхчщжцчфңһҗн]н
# ---------
SFX Am   0 лә 		[трвслпкмдшзбгхчщжцчфңһҗн]
SFX Am   0 ләрн 	[трвслпкмдшзбгхчщжцчфңһҗн]
SFX Am   0 ләм 		[трвслпкмдшзбгхчщжцчфңһҗн]
SFX Am   0 ләмдн 	[трвслпкмдшзбгхчщжцчфңһҗн]
SFX Am   0 ләчн 	[трвслпкмдшзбгхчщжцчфңһҗн]
SFX Am   0 ләтн 	[трвслпкмдшзбгхчщжцчфңһҗн]
SFX Am   0 ләнь 	[трвслпкмдшзбгхчщжцчфңһҗн]
SFX Am   0 лә 		[үөеияюә]
SFX Am   0 ләрн 	[үөеияюә]
SFX Am   0 ләм 		[үөеияюә]
SFX Am   0 ләмдн 	[үөеияюә]
SFX Am   0 ләчн 	[үөеияюә]
SFX Am   0 ләтн 	[үөеияюә]
SFX Am   0 ләнь 	[үөеияюә]
# ---------
SFX Am   0 гәс  	ң
SFX Am   0 гәсн  	ң
SFX Am   0 гәсм  	ң
SFX Am   0 гәсмдн  	ң
SFX Am   0 гәсчн  	ң
SFX Am   0 гәстн  	ң
SFX Am   0 гәснь  	ң
SFX Am   0 әс		[трвслпкмдшзбгхчщжцчфһҗн]
SFX Am   0 әсн		[трвслпкмдшзбгхчщжцчфһҗн]
SFX Am   0 әсм		[трвслпкмдшзбгхчщжцчфһҗн]
SFX Am   0 әсмдн	[трвслпкмдшзбгхчщжцчфһҗн]
SFX Am   0 әсчн		[трвслпкмдшзбгхчщжцчфһҗн]
SFX Am   0 әстн		[трвслпкмдшзбгхчщжцчфһҗн]
SFX Am   0 әснь		[трвслпкмдшзбгхчщжцчфһҗн]
SFX Am   0 һәс		[үөеияюә]
SFX Am   0 һәсн		[үөеияюә]
SFX Am   0 һәсм		[үөеияюә]
SFX Am   0 һәсмдн	[үөеияюә]
SFX Am   0 һәсчн	[үөеияюә]
SFX Am   0 һәстн	[үөеияюә]
SFX Am   0 һәснь	[үөеияюә]
# ---------
SFX Am   0 үр		[трвслпкмдшзбгхчщжцчфһҗн]
SFX Am   0 үрн		[трвслпкмдшзбгхчщжцчфһҗн]
SFX Am   0 үрм		[трвслпкмдшзбгхчщжцчфһҗн]
SFX Am   0 үрмдн	[трвслпкмдшзбгхчщжцчфһҗн]
SFX Am   0 үрчн		[трвслпкмдшзбгхчщжцчфһҗн]
SFX Am   0 үртн		[трвслпкмдшзбгхчщжцчфһҗн]
SFX Am   0 үрнь		[трвслпкмдшзбгхчщжцчфһҗн]
SFX Am   0 гүр  	ң
SFX Am   0 гүрн  	ң
SFX Am   0 гүрм  	ң
SFX Am   0 гүрмдн  	ң
SFX Am   0 гүрчн  	ң
SFX Am   0 гүртн  	ң
SFX Am   0 гүрнь  	ң
SFX Am   0 һүр		[үөеияюә]
SFX Am   0 һүрн		[үөеияюә]
SFX Am   0 һүрм		[үөеияюә]
SFX Am   0 һүрмдн	[үөеияюә]
SFX Am   0 һүрчн	[үөеияюә]
SFX Am   0 һүртн	[үөеияюә]
SFX Am   0 һүрнь	[үөеияюә]
